# 年报期间给外资企业发函回函率低的解决办法

提问人：风动 草 时间：2021-10-23 08:05:04
求教各位老师，年报期间被审计单位的主要客户包含了一些国际知名制造企业（比如Apple、Nidec、Flex、TE等），但是这些企业基本上都没法回收函证，甚至有的不接受函证。 这些企业往往销售收入和应收账款占企业收入和应收比重很大，对报表很重要。如果没有收到回函，做替代工作量巨大是一方面，另一方面替代的说服力终究是比函证要弱一些的。有没有老师有相同或者类似经历的，望告知如何解决，谢谢

回答人：chenyiwei
考虑以下方案：
1 、此类大客户通常有自己的采购管理系统，其中专设有供供应商查询采购交易金额和往来款余额的界面。此时可以考虑在对该系统的供应商界面的可靠性、可依赖性进行评价的基础上（参考《中国注册会计师审计准则第 1241 号——对被审计单位使用服务机构的考虑（ 2010 年 11 月 1 日修订）》及其应用指南），考虑通过在该界面上执行查询操作，以查询结果代替函证。
2 、会同被审计单位，参加其与该供应商的对账工作。